靳泽民

 手机号码
 : 13401019493
 Skype
 : jinzemin

 性别
 : 男
 婚姻状况
 : 已婚

 出生年月
 : 1982/3
 丁作年限
 : 8年

家庭住址 : 北京市 通州区 临河里 户籍 : 河北省 张家口市 桥西区

Profile

擅长.NET,C#,Sharepoint,Javascript,HTML,CSS,SQL,Web开发,熟悉Python和IOS开发并具有浓厚兴趣。 8年软件开发经验,热爱软件开发工作。 具有较强的 学习能力和分析问题解决问题的能力,乐于挑战新的技术和领域。 工作积极,认真负责,注重质量,善于团队沟通合作。

Skills & Tools

Language: C#, VB, SQL, Javascript, CSS, HTML, Python, Objective-C Web Server Framework: ASP.Net, MVC, Sharepoint, Flask Web Front-end Framework: jQuery, Bootstrap, Telerik, EXT JS ORM Framework: EntityFramework, NHibernate Database: SQL Server, MySQL IDE: Visual Studio, Pycharm, XCode, Dreamweaver, Sharepoint Designer Version Control: TFS, VSS, Github OS: Windows, Mac OS X

Work Timeline

盛安德科技发展有限公司/Shinetech Inc.

2007/7 - 至今

广告、培训、软件公司 2005/9 - 2007/6

Experience

Octant Business Management Suit

2007/11 - 2010/8 & 2011/10- 2013/7

Software Engineer/Shinetech Inc.

Ocant为一家美国公司,该产品旨在帮助大小型企业及商业组织更快地、更智能地响应建议书和合同要求,并提供一系列有价值的工具来将公司商业发展图表化,为管理流程提出建议。项目基于微软的Sharepoint,共有8-10开发及测试人员。我会参与到全部开发流程和整个产品之中,包括需求沟通分析,设计和实施功能模块、界面、Webpart/自定义公共控件、数据存储、持续的迭代和优化,以及错误修复。

Sharepoint2007/2010 + C# + Telerik Ajax controls + Javascript/jQuery + SQL Server 2008 + TFS/VSS

Janison E-learning software 2011/2 — 2011/6

Software Engineer/Shinetech Inc.

Janison是一家澳大利亚公司,专门提供以用户为中心,创新的,优质的电子化培训解决方案。主要参与了该客户的两个子项目,客户对技术和代码质量要求较高。

Deloitte Academy System: 带领另一位开发人员,负责系统维护、功能扩展、新版本开发。

ASP.NET + VB + SQL Server + Web Service + jQuery + ComponentArt AJAX controls

Player by Rule & JService: 同Janison本部技术人员合作,对Janison的核心类库"JService"进行更新升级。数据访问层采用了EntityFramwork + Autfac。同时,为另一个名为"Play by Rule"的系统创建WCF模块,该系统是MVC 3.0框架并基于JService所开发。工作涉及到大量业务逻辑和技术分析,需要同Janison团队进行频繁沟通,以开发出更加强大的产品。

ASP.NET + C# + SQL Server + WCF + EntityFramework + UnitTest + Ioc by Autofac + jQuery + Telerik + DDD + UnitTest

Finance Pad CRM System 2010/9 - 2011/1

Team Leader, Software Engineer/Shinetech Inc.

带领四人团队开发一个用于管理银行数据和客户及设备(搭载Window CE7的平板电脑)的Web系统。基于ASP.NET MVC 2.0框架,UI采用EXT JS + AJAX,持久化层和domain model层结合了Nhibernate + Sql Server + WCF,同时系统加入了必要的单元测试已保证质量。

C# + MVC + SQL Server + WCF + NHibernate + AJAX + EXT JS + Ioc by .Net Unity

Health Technology Research 2010/4 — 2010/6

Software Engineer/Shinetech Inc.

该项目包括四个主要部分:WCF信息传输系统,ASP.NET web站点,Sharepoint站点以及MS CRM服务器。Web站点整合Sharepoint并且将CRM系统作为数据中心。信息传输系统为一个SOA系统,用于encrypt/decrypt,sign/verify以及在多设备间传输数据。该系统为用户展示服务和产品,提供了数据检索和客户关系维护的功能。

负责搭建HTR web站点以及Sharepoint站点;将Sharepoint用户管理系统和CRM数据整合到HTR站点;根据客户需求,与另一名开发人员共同研究并部署WCF数据传输系统。

ASP.NET + Sharepoint + CRM + SQL Server + WCF

Software Engineer/Shinetech Inc.

产品管理系统,用户通过这个系统高效地查找浏览所有类别下的产品。涉及到很多复杂业务逻辑和数据操作。负责系统架构设计,页面设计,ASP.NET和数据库开发。 ASP.NET + SQL Server + Javascript + HTML + CSS

EarthTone 2007/7 - 2007/8

Software Engineer/Shinetech Inc.

在项目中负责运用DIV布局+CSS方式创建web模板页。确保所有静态页面严格符合web 2.0标准并且易于集成到ASP.NET系统。

Dreamweaver + Fireworks + ASP.NET + HTML + CSS

Web site development or system maintenance

2005/9 - 2007/6

Software Engineer

毕业后陆续在几家公司(广告、培训、软件公司)负责网站开发或公司内部系统开发维护工作。

ASP.NET + ASP + PHP + SQL Server + My SQL + Javascript + HTML + CSS

Education

河北联合大学 (原河北理工大学)

2001/9 - 2005/6

获得环境工程专业学士学位

English

CFT4

有较强的英文读写能力,能够直接口语交流。

Interests

音乐,摄影,骑行,编程,电影,动漫,学习新技术